臺灣高雄地方法院刑事判決　　　　　　　　　　　　九十三年度簡上字第三七五號
　　上　訴　人　臺灣高雄地方法院檢察署檢察官
　　被　　　告　乙○○
右列上訴人因被告竊盜案件，不服本院高雄簡易庭中華民國九十三年五月十八日九十
三年度簡字第二三０八號第一審簡易判決（聲請簡易判決處刑案號：九十三年度速偵
字第四三六號），提起上訴及移
偵字第一二一二二號），本院管轄之第二審合議庭判決如左：
    主  文
原判決撤銷。
乙○○連續竊盜，累犯，處有期徒刑肆月，如易科罰金，以參佰元折算壹日。
    事  實
一、乙○○前於民國八十六年間因違反肅清煙毒條例案件，經法院判處有期徒刑三年
    一月確定，於八十六年八月一日入監服刑，八十七年十月二十八日縮短刑期假釋
    出獄，嗣經撤銷假釋，應執行殘刑有期徒刑一年七月二十六日，甫於九十一年三
    月三十一日縮短刑期執行完畢。詎仍不知悔改，復基於意圖為自己不法所有之概
    括犯意，連續於(一)九十三年四月二十六日凌晨一時三十分許，在高雄縣燕巢鄉南
    燕村林厝巷二十九弄二十二之六號前，見黃世德生前所有供丙○○使用之車牌號
    碼ＯＰＨ—七四一號重型機車上插置鑰匙未取下，即徒手以鑰匙發動該車而竊取
    之，得手後供己騎用。嗣於同年五月三日十五時十分許，乙○○騎乘該車行經高
    雄縣田寮鄉七星村南勢湖二十七號前為警查獲。(二)同年五月九日二十時許，在高
    雄縣燕巢鄉○○村○○路一二五之一號前，見羅玉娟所有之車牌號碼ＬＣＡ—二
    三六號重型機車上插置鑰匙未取下，即徒手以鑰匙發動該車而竊取之，得手後供
    己騎用。嗣於同月十八日十五時四十分許，乙○○騎乘該車行經高雄縣燕巢鄉○
    ○路七十號前為警查獲。(三)同年五月二十一日凌晨，在高雄縣燕巢鄉燕巢國小附
    近之中民路上，見郭碧芬所有遭不詳姓名之人於同鄉○○村○○路三一五號前所
    竊取，而棄置於該處之車牌號碼ＷＪＨ—一七七號輕型機車上插置鑰匙未取下，
    即徒手以鑰匙發動該車而竊取之，得手後供己騎用。(四)同年六月二日十五時許，
    乙○○騎乘竊得之車牌號碼ＷＪＨ—一七七號輕型機車，前往位於高雄縣燕巢鄉
    ○○村○○路十之三十六號之「南巡壇」廟宇廣場前，趁無人注意之際，徒手竊
    取陳美利所有之銅製花瓶五支、香爐二個、淨香爐三個、茶杯三個、蓮花燈一對
    及貢品架二個等物，得手後正欲離去時，為巡邏員警於同日十五時十五分許當場
    逮捕而查獲。
二、案經高雄縣政府警察局湖內分局報告臺灣高雄地方法院檢察署檢察官偵查起訴，
    及高雄縣政府警察局岡山分局報告臺灣高雄地方法院檢察署檢察官移送併辦。
    理  由
一、右揭犯罪事實，業據被告於本院審理時坦承不諱，核與證人丙○○、羅玉娟、郭
    碧芬及陳美利於警詢時之證述情節相符，而被告於本院審理程序中並未就前開證
    人於警詢時之證詞表示異議，依法自得為證據。此外，復有高雄縣政府警察局湖
    內分局及岡山分局扣押筆錄、扣押物品目錄表、丙○○、羅玉娟、郭碧芬、陳美
    利出具之贓物認領保管收據各一份及現場照片五張附卷可稽，足見被告之自白與
    事實相符，堪予採信。其確有前揭連續竊盜之犯行，洵堪認定，本件事證已臻明
    確，應依法論科。
二、核被告所為，係犯刑法第三百二十條第一項之竊盜罪。被告先後四次竊盜犯行，
    時間緊接，手法相似，觸犯構成要件相同之罪名，顯係基於概括犯意反覆為之，
    應依連續犯規定，論以一罪，並加重其刑。又被告前於八十六年間因違反肅清煙
    毒條例案件，經法院判處有期徒刑三年一月確定，於八十六年八月一日入監服刑
    ，八十七年十月二十八日縮短刑期假釋出獄，嗣經撤銷假釋，應執行殘刑有期徒
    刑一年七月二十六日，甫於九十一年三月三十一日縮短刑期執行完畢，此有臺灣
    高等法院被告全國前案紀錄表一份在卷可稽，其於有期徒刑執行完畢後，五年內
    再犯本案有期徒刑以上之罪，為累犯，應依法遞予加重其刑。公訴人雖未起訴被
    告所犯事實(二)至(四)之犯行，惟此部分與前揭經起訴並由本院論罪科刑之事實(一)部
    分有連續犯之裁判上一罪關係，已如前述，此部分犯行即應為起訴效力所及，本
    院自應併予審理，附此敘明。
三、原審以被告所犯事實(一)之犯行事證明確，予以論罪科刑，固非無見，惟上訴意旨
    指摘原審未及審酌被告所犯事實(二)至(四)之犯行，經本院認此部分與經起訴並由本
    院論罪科刑之事實(一)犯行間，有連續犯之裁判上一罪關係，已如前述，其上訴即
    為有理由，原判決自屬無可維持，應由本院撤銷改判之。爰審酌被告正值年輕力
    壯，不思自食其力，竟一再竊取他人財物，殊非可取，惟念其犯後坦承犯行，態
    度良好，且竊得之財物價值非鉅，並已為警查獲而發還各被害人等一切情狀，量
    處如主文所示之刑，並諭知易科罰金之折算標準，以資懲儆。
據上論斷，應依刑事訴訟法第四百五十五條之一第三項、第三百六十九條第一項前段
、第三百六十四條、第二百九十九條第一項前段，刑法第五十六條、第三百二十條第
一項、第四十七條、第四十一條第一項前段，罰金罰鍰提高標準條例第一條前段、第
二條，判決如主文。
本案經檢察官甲○○到庭執行職務。
中      華      民      國    九十三    年      九      月     十七     日
                                    臺灣高雄地方法院刑事第十一庭
                                        審判長法  官    徐美麗
                                              法  官    陳億芳
                                              法  官    鄭詠仁
右正本證明與原本無異。
不得上訴。
                                              書記官    蔡妮君
中      華      民      國    九十三    年      九      月     十七     日
附錄法條：
刑法第三百二十條
意圖為自己或第三人不法之所有，而竊取他人之動產者，為竊盜罪，處五年以下有期
徒刑、拘役或五百元以下罰金。
意圖為自己或第三人不法之利益，而竊佔他人之不動產者，依前項之規定處斷。
前二項之未遂犯罰之。
